臺灣高等法院刑事裁定　　　　　　　　　100年度抗字第545號
抗　告　人
即受刑　人　劉正笙
上列抗告人因誣告等案件，不服臺灣士林地方法院中華民國 100
年4月29 日裁定（100年度聲字第632號），提起抗告，本院裁定
如下：
    主  文
抗告駁回。
    理  由
一、原裁定意旨略以：受刑人因誣告等罪，經原審先後判處如附
    表所示之刑，均經分別確定在案。茲檢察官聲請定其應執行
    之刑，認聲請為正當，應定其應執行之刑，依刑事訴訟法第
    477條第1項，刑法第53條、第51條第5款，裁定如主文。
二、本件抗告意旨略以：受刑人於100年5月13日收到刑事裁定，
    應執行有期徒刑7月，之前有一案（99年度執字第4163號）
    現繳交易科罰金代替刑責，有收納款項收據及分期繳納進行
    表，何來7月徒刑？上述裁定7月有期徒刑是否得以扣除繳交
    易科罰金部分之刑期云云。
三、按裁判確定前犯數罪者，併合處罰之；數罪併罰有二裁判以
    上宣告多數有期徒刑者，於各刑中之最長期以上，各刑合併
    之刑期以下，定其應執行之刑期，刑法第50條、第51 條第5
    款前段、第53條規定甚明。而定應執行之刑應由犯罪事實最
    後判決之法院之檢察官聲請該法院依上開規定裁定之，不能
    因犯罪之一部分所科之刑業經執行完畢而認檢察官之聲請為
    不合法，予以駁回。至已執行部分當不能重複執行，應由檢
    察官於指揮執行時扣除之，此與定應執行之刑之裁定無涉。
    （最高法院81年度台抗字第28 號、86年度台抗字第472號裁
    判要旨參照）。
    另按數罪併罰中之一罪，依刑法規定得易科罰金，若因與不
    得易科之他罪併合處罰結果而不得易科罰金時，原可易科部
    分所處之刑，自亦無庸為易科折算標準之記載（大法官釋字
    第144 號解釋要旨參照）；又按數罪併罰中之一罪，依刑法
    規定得易科罰金，若因與不得易科之他罪併合處罰結果而不
    得易科罰金時，原所易科部分所處之刑，自亦無庸為易科折
    算標準之記載（最高法院83年度台抗字第133 號裁判要旨參
    照）。
四、經查，（1）本件抗告人犯附表所示三 罪，均係在抗告人所
    犯99年度士簡字第658 號案件確定前所犯，為數罪併罰案件
    。（2）抗告人所犯附表編號1、2 所示之罪，雖經台灣士林
    地方法院於99年度士簡字第658 號分別判處有期徒刑4月、3
    月，定應執行有期徒刑6 月，並均諭知如易科罰金以新台幣
    1,000元折算一日，惟抗告人所犯附表編號3所示之誣告罪，
    其法定本刑為7年以下有期徒刑，無刑法第41 條易科罰金之
    適用，是被告所犯誣告罪，雖經台灣士林地方法院判處有期
    徒刑3月，但不得易科罰金，依上開說明，本件附表編號1、
    2所示之罪因與不得易科之他罪（即附表編號3之罪）併合處
    罰結果而不得易科罰金，自亦無庸為易科折算標準之記載。
    （3）附表編號1、2 所示之罪刑，由台灣士林地方法院檢察
    署以99年度執字第4163號執行分期付款易科罰金，有被告所
    提臺灣士林地方法院檢察署自行收納收據、辦理分期繳納罰
    金執行案件進行表、本院被告前案紀錄表可參，惟因附表編
    號3所示之罪，係在附表編號1、2 所示之罪判決確定前所犯
    ，三罪應併合處罰，依上開說明，於所裁定之應執行之刑尚
    未執行完畢前，附表編號3 所示之罪刑，即屬尚未執行完畢
    ，從而檢察官聲請就附表編號1至3所示之罪，定其應執行之
    刑，原審予以裁定，經核於法尚無不合。至上開已易科罰金
    執行完畢之偽造文書部分，應俟檢察官指揮執行「應執行刑
    」時，再就形式上已執行部分予以折抵，乃屬檢察官執行事
    項，非於抗告程序予以救濟，從而，本件原審裁定並無違誤
    ，抗告人提起抗告指摘原裁定，為無理由，應予駁回。
據上論結，應依刑事訴訟法第412條，裁定如主文。
中    華    民    國   100    年    5     月    31    日
                  刑事第六庭  審判長 法  官  邱同印
                                     法  官  何信慶
                                     法  官  吳淑惠
以上正本證明與原本無異。
如不服本裁定，應於收受送達後五日內向本院提出抗告狀。
                                     書記官  陳雅加   '
中    華    民    國   100    年    6     月    1     日